Config:
  hfst:
    Gen: ../../../src/generator-gt-norm.hfst
    Morph: ../../../src/analyser-gt-norm.hfst
  xerox:
    Gen: ../../../src/generator-gt-norm.xfst
    Morph: ../../../src/analyser-gt-norm.xfst
    App: lookup

Tests:



# todo:
# Proofread the gold standard (below)
# Then: run analyser, then correct.


  Noun - lǭja: # Noun 23 'eng /est paat/fin' - full paradigm
     lǭja+N+Sg+Nom: lǭja
     lǭja+N+Sg+Gen: lǭja
     lǭja+N+Sg+Par: laijõ
     lǭja+N+Sg+Dat: lǭjan
     lǭja+N+Sg+Ins: lǭjaks
     lǭja+N+Sg+Ill: laijõ
     lǭja+N+Sg+Ela: lǭjast
     lǭja+N+Pl+Nom: lǭjad
     lǭja+N+Pl+Gen: lǭjad
     lǭja+N+Pl+Par: laijḑi
     lǭja+N+Pl+Dat: lǭjadõn
     lǭja+N+Pl+Ins: lǭjadõks
     lǭja+N+Pl+Ill: laijži
     lǭja+N+Pl+Ela: laijšti

